【裁判字號】    98,交訴,104
【裁判日期】    990111
【裁判案由】    公共危險等
【裁判全文】
臺灣屏東地方法院刑事判決             98年度交訴字第104號
公  訴  人  臺灣屏東地方法院檢察署檢察官
被      告  乙○○
上列被告因肇事遺棄案件，經檢察官提起公訴（98年度偵字第57
02號），被告於準備程序中就被訴事實為有罪陳述，經本院告知
簡式審判程序之旨，並聽取當事人意見後，本院合議庭裁定由受
命法官獨任依簡式審判程序審理，判決如下：
    主  文
乙○○犯肇事致人傷害逃逸罪，處有期徒刑陸月，如易科罰金以
新臺幣壹仟元折算壹日。緩刑貳年，並應向指定之政府機關、政
府機構、行政法人、社區或其他符合公益目的之機構或團體提供
捌拾小時之義務勞務，緩刑期間付保護管束。
    事  實
一、乙○○於民國98年6 月25日20時39分許，騎乘車牌號碼PLH-
    637 號重型機車，途經屏東縣屏東市○○路與太原一路交岔
    路口處，疏於注意貿然撞上橫越廣東路之甲○○，因此使甲
    ○○受到右手臂內側擦傷、右手大拇指挫傷及嘔吐等傷害（
    過失傷害部分經撤回告訴另為不受理判決）。而乙○○駕車
    撞擊甲○○後，明知發生致人傷害之事故，竟另行基於肇事
    遺棄之犯意，未停留現場處理或報警，即騎乘上開機車逕行
    離去。嗣警據報追查，始悉上情。
二、案經屏東縣政府警察局屏東分局報告臺灣屏東地方法院檢察
    署檢察官偵查起訴。
    理  由
一、本件係依刑事訴訟法第273 條之1 第1 項行簡式審判程序，
    其證據調查依同法第273 條之2 所定原不受審判外陳述排除
    之限制；又被告對於卷內各項證據亦不爭執證據能力，復無
    事證顯示有何違法取得或類此瑕疵之情，故卷內所列各項證
    據，自均有證據能力，合先敘明。
二、上揭犯罪事實，業據被告自白不諱，核與證人即被害人甲○
    ○指訴情節一致（見警卷第5 、7 頁），並有屏東縣政府警
    察局屏東分局偵查隊偵查報告書，寶建醫療社團法人寶建醫
    院診斷證明書，道路交通事故現場圖、調查報告表，車禍現
    場、肇事車輛撞擊車損情形照片等件附卷足稽（見警卷第2
    、9-11、18頁）。是認被告之自白與事實相符，可以採信，
    從而本件罪證明確，被告犯行洵堪認定，應依法論科。
三、核被告所為，係犯刑法第185 條之4 之肇事遺棄罪。又肇事
    駕駛人固依道路交通管理處罰條例第62條第3 項之規定，負
    有照顧保護車禍事故被害人之義務，然因刑法第185 條之4
    乃為同法第294 條第1 項之特別規定，而應優先適用，自不
    另論同法第294 條第1 項之違背義務遺棄罪（最高法院88年
    度台上字第7396號判決意旨參照）。爰審酌被告致生車禍事
    故，卻不停留在場處理，致威脅被害人生命、身體安危，犯
    罪結果影響非低；惟念及被告尚能坦然面對司法、自白罪行
    不諱，且業經給付新臺幣2 萬元賠償被害人所受損害、求得
    諒宥（見本院卷第18-19 頁調解期日報到單、撤回告訴狀所
    示）等一切情狀，量處如主文所示之刑，並諭知易科罰金之
    折算標準，以資懲儆。
四、被告素無前科，有前案紀錄表、刑案資料查註紀錄表各1 份
    可考，其歷經本件刑事偵審程序，應得有警惕，認知所為罪
    行之過錯，而無再犯之虞，暨公訴人亦當庭表示同意給予附
    條件緩刑之機會（見本院98年12月28日審判筆錄第6 頁），
    本院認基於國家社會之資源有效配置及被告個人未來生活規
    劃等考量，非無暫緩執行刑罰餘地，是被告所受宣告之刑，
    以暫不執行為適當，爰宣告緩刑2 年，以勵自新。又斟酌被
    告之犯罪情節，為深化其對社會之關懷、體悟國家法制之重
    要性，並檢視日後悔悟向上之態度，另依刑法第74條第2 項
    第5 款規定，命被告應向執行檢察官指定之政府機關、政府
    機構、行政法人、社區或其他符合公益目的之機構或團體提
    供80小時之義務勞務，且依刑法第93條第1 項第2 款規定，
    諭知於緩刑期內付保護管束，以觀後效。
據上論斷，應依刑事訴訟法第273 條之1 第1 項、第299 條第1
項前段，刑法第185 條之4 、第41條第1 項前段、第74條第1 項
第1 款、第2 項第5 款、第93條第1 項第2 款，判決如主文。
本案經檢察官曾士哲到庭執行職務
中    華    民    國    99    年     1    月    11    日
                    交通法庭    法  官  江振源
以上正本證明與原本無異
如不服本判決，應於判決送達後10日內向本院提出上訴狀（應附
繕本），其未敘述上訴理由者，應於上訴期間屆滿後20日內補提
理由書狀於本院，上訴於臺灣高等法院高雄分院。
中    華    民    國    99    年     1    月    12    日
                                書記官  潘豐益
附錄本判決論罪科刑法條：
刑法第185條之4
駕駛動力交通工具肇事，致人死傷而逃逸者，處6月以上5年以下
有期徒刑。

司法院資訊處製作；財團法人民間司法改革基金會備份。
